臺北高等行政法院判決　　　　　　　　　　　　　　　九十三年度簡字第一四八號
　　原　　　告　甲○○
　　被　　　告　基隆市環境保護局
　　代　表　人　李梁（局長）
　　訴訟代理人　丙○○
　　訴訟代理人　乙○○
右當事人間因廢棄物清理法事件，原告不服基隆市政府中華民國九十二年十一月十九
日基府秘法壹字第○九二○一一五七五○號訴願決定，提起行政訴訟。本院判決如左
︰
  　主  文
原告之訴駁回。
訴訟費用由原告負擔。
　　事  實
被告所屬稽查人員於民國（下同）九十二年五月十九日下午二時三十五分及五月十九
日下午二時三十七分分別於基隆市○○區○○街六十四號旁電桿上及百福國中圍牆上
查獲違規張貼之租屋廣告，稽查人員當場拍照存證並經電話訪查係原告所為後，依違
反廢棄物清理法第二十七條第十款規定予以告發後拆除，以免發生重複告發情事，並
依同法第五十條第三款規定分別於九十二年八月十九日及八月二十日以基環廢字第○
一○七九號及第○一一○五號處分書，各裁處新台幣（下同）一千二百元罰鍰，原告
不服，提起訴願，遭決定駁回，遂提起本件行政訴訟。茲摘敘兩造訴辯意旨如次：
甲、原告方面：
壹、聲明：被告九十二年八月二十日基環廢字第○一一○五號處分及該部分訴願決定
    撤銷。
貳、陳述：
    原告年事已高，不諳法律，不懂遊走漏洞（一般廣告內容只寫手機號碼，原告不
    懂卻寫上家宅電話，廣告紙隨處可見，環保局卻無可奈何），可是被告與市政府
    沒有任何的查訪與求証，一概以推託之詞唐塞，讓訴願流於形式，非人民之福，
    現原告已知錯也有悔意，因屬同時一次錯誤動作，法律不外人情，請給予自新之
    機會，懇請准予兩案一罰。
乙、被告方面：
壹、聲明：一、原告之訴駁回。
          二、訴訟費用由原告負擔。
貳、陳述：
   一、法令依據：按「在指定清除地區內嚴禁有下列行為：．．．十、張貼或噴漆
       廣告污染定著物」「有下列情形之一者，處新台幣一千二百元以上六千元以
       下罰鍰：．．．三、第二十七條各款行為之一。」分別為廢棄物清理法第二
       十七條第十款、第五十條第三款所明定。
   二、答辯意旨：
   （一）原告於行政訴訟狀稱：「年事已高，不諳法律，不懂遊走漏洞，．．．」
         原告任意張貼租、售屋等廣告，影響市容觀瞻，被告亦不定期為巷道牆面
         、廣告欄、電線桿等多處清理維護工作，民眾對市容環境應共同維護管理
         ，不得為個人之便造成環境髒亂，被告處分內容均依法採證及違反事實裁
         定並無違誤，本案違規事實明確，證物確鑿，請予維持，以維法紀。
   （二）又原告於行政訴訟狀稱：「知錯也有悔意，因屬同時一次錯誤動作，法律
         不外人情，請給予自新的機會，懇請准予兩案一罰．．．」。按關於在「
         不同一地點張貼廣告構成違規行為之處罰，應認定非同一行為，因污染地
         點不同，屬於獨立之性質，應分別處罰」為行政院衛生署六十六年二月十
         六日衛署環字第一四○一四號函示。本案按廢棄物清理法所處罰者係「行
         為」，不同時間所為違反行政法上義務之行為，應視為個別之行為而分別
         予以裁罰，查本案先後兩次於不同時間（九十二年五月十九日下午二時三
         十五分及五月十九日下午二時三十七分）、不同地點（本市○○區○○街
         六十四號電桿上及百福國中圍牆上）所查獲之張貼廣告物依廢棄物清理法
         予以裁罰認事用法應無違誤；且體恤初犯，科罰額度為最低額度，均稱允
         適。
    理  由
一、按「在指定清除地區內，嚴禁下列行為：．．．十、張貼或噴漆廣告污染定著物
    」「有下列情形之一者，處新台幣一千二百元以上六千元以下罰鍰：．．．三、
    為第二十七條各款行為之一。」分別為廢棄物清理法第二十七條第十款、第五十
    條第三款所明定。
二、被告所屬稽查人員於九十二年五月十九日下午二時三十五分及五月十九日下午二
    時三十七分分別於基隆市○○區○○街六十四號旁電桿上及百福國中圍牆上查獲
    違規張貼之租屋廣告，稽查人員當場拍照存證並經電話訪查係原告所為後，依違
    反廢棄物清理法第二十七條第十款規定予以告發後拆除，以免發生重複告發情事
    ，並依同法第五十條第三款規定分別於九十二年八月十九日及八月二十日以基環
    廢字第○一○七九號及第○一一○五號處分書，各裁處新台幣（下同）一千二百
    元罰鍰，原告不服，提起訴願，遭決定駁回之事實，有該張貼之廣告現場照片、
    告發單、處分書、訴願決定書等附卷可稽，堪信屬實。
三、原告主張：原告年事已高，不諳法律，不懂遊走漏洞，現原告已知錯也有悔意，
    因屬同時一次錯誤動作，法律不外人情，請給予自新之機會，懇請准予兩案一罰
    云云，惟按「不同一地點張貼廣告構成違規行為之處罰，應認定非同一行為，因
    污染地點不同，屬於獨立之性質，應分別處罰。」業經行政院衛生署六十六年二
    月十六日衛署環字第一四○一四號函釋在案，次按廢棄物清理法所處罰者係「行
    為」，不同時間不同地點所為違反行政法上義務之行為，應視為個別之行為而分
    別予以處罰，查本件先後兩次於不同時間（九十二年五月十九日下午二時三十五
    分及五月十九日下午二時三十七分）、不同地點（基隆市○○區○○街六十四號
    電桿上及百福國中圍牆上）分別查獲原告張貼之廣告物，自係兩個獨立之不同行
    為，被告依廢棄物清理法分別予以裁罰，認事用法並無違誤；且體恤初犯，情節
    輕微，科處最低額度之罰鍰，亦稱允當，原告請求兩案一罰，核屬無據。
四、按廢棄物清理法之立法意旨在有效清除處理廢棄物，改善環境衛生，維護國民健
    康，除被告應不定期為巷道牆面、廣告欄、電線桿等多處為清理維護工作，民眾
    對市容環境亦應共同維護管理，不得因個人之便造成環境髒亂，原告任意張貼租
    、售屋廣告，影響市容觀瞻，顯已違反廢棄物清理法第二十七條第十款之規定，
    被告依同法第五十條第三款規定予以處罰，並無違誤，訴願決定予以維持，亦無
    不合，原告仍執前詞，訴請撤銷，為無理由，應予駁回。
五、本件適用簡易訴訟程序，故不經言詞辯論逕為判決。
據上論結，本件原告之訴為無理由，應依行政訴訟法第二三三條第一項、第二三六條
、第九十八條第三項前段，判決如主文。
中　　華　　民　　國　　九十三　　　年　　　　四　　　月　　　三十　　　日
                            臺 北 高 等 行 政 法 院   第 六 庭
                                                    法  官　林樹埔
右為正本係照原本作成。
本件以訴訟事件所涉及之法律見解具有原則性者為限，始得於本判決送達後二十日內
向本院提出上訴狀並表明上訴理由，如已於本判決宣示後送達前提起上訴者，應於判
決送達後二十日內補具上訴理由（均按他造人數附繕本），且經最高行政法院許可後
方得上訴。
中　　華　　民　　國　　九十三　　　年　　　　四　　　月　　　三十　　　日
            　　　　　　　　　　　 　　　    　     書記官  陳圓圓
